# 请教陈版，加一期的审计报告是什么样式的呢？

提问人：gasjw 时间：2021-12-03 23:37:30
陈版，麻烦您，最近在做区域市场挂牌，出现了基准日后股改前股权变更情况，交易所要求加审一期，不知道这个加审一期是在两年一期的基础上把日期再延后一个月还是直接出一个一个月的审计报告，亦或是出一个股权变更描述的专项审计报告？实在没什么概念，万分感谢。。。

回答人：chenyiwei
这个问题没有专门规定，尤其是针对区域性股权交易市场。建议与拟挂牌的区域股权交易市场的相关管理、审核机构进一步沟通明确其具体要求。